臺灣臺中地方法院刑事判決
111年度交易字第1120號
公  訴  人  臺灣臺中地方檢察署檢察官
被      告  林仁寶


上列被告因過失傷害案件，經檢察官提起公訴（111年度偵字第1
9380號），本院判決如下：
    主    文
乙○○犯過失傷害罪，處有期徒刑參月，如易科罰金，以新臺幣壹
仟元折算壹日。
    犯罪事實
一、乙○○於民國111年1月22日1時39分許，駕駛車牌號碼000-000
    0號自用小客車，由臺中市西屯區環中路3段慢車道外側左轉
    彎車道由北往南方向行駛至與市政路交岔路口處時，本應注
    意遵守面對交通號誌為「箭頭直行綠燈」開啟時，僅准許車
    輛依直行行駛，不得往左轉之規定，而依當時天候晴、夜間
    有照明、路面濕潤（起訴書誤載為乾燥）、無缺陷、無障礙
    物、視距良好等情，並無不能注意之情事，竟疏未注意而貿
    然左轉彎行駛，適丙○○駕駛車牌號碼000-0000號自用小客車
    搭載羅佳綾（受傷部分未據告訴）沿同路段由南往北方向直
    行至該交岔路口處，且超速行駛，致遇狀況煞閃不及，因雙
    方分別有上開疏失，致兩車發生碰撞，丙○○因此受有左側肱
    股大粗隆移位性骨折之傷害。嗣乙○○肇事後，在上開地點，
    於未被有偵查犯罪職權之公務員發覺前，即向前往現場處理
    車禍之警員坦承為肇事者，自首而接受裁判。
二、案經丙○○訴由臺中市政府警察局第六分局報告臺灣臺中地方
    檢察署檢察官偵查起訴。
    理    由
壹、證據能力：
一、按被告以外之人於審判外之陳述，雖不符刑事訴訟法第159
    條之1至第159條之4之規定，然經當事人於審判程序同意作
    為證據，法院審酌該言詞陳述作成時之情況，認為適當者，
    亦得為證據；當事人、代理人或辯護人於法院調查證據時，
    知有刑事訴訟法第159條第1項不得為證據之情形，而未於言
    詞辯論終結前聲明異議者，視為有前項之同意，刑事訴訟法
    第159條之5定有明文。查檢察官、被告乙○○（下稱被告）及
    辯護人就本判決以下所引用被告以外之人於審判外之陳述，
    均同意有證據能力或無意見（見本院卷第31至32頁），本院
    審酌該等證據之取得過程並無瑕疵，以之作為證據係屬適當
    ，認均有證據能力。
二、非供述證據之物證，或以科學、機械之方式，對於當時狀況
     所為忠實且正確之記錄，性質上並非供述證據，無傳聞法
    則 規定之適用，如該非供述證據非出於違法取得，並已依
    法踐 行調查程序，即不能謂其無證據能力。本件判決以下
    引用之 非供述證據，經本院於審理時依法踐行調查證據程
    序，與本 案待證事實具有自然之關聯性，且無證據證明係
    公務員違法 取得之物，依法自得作為證據。
貳、認定犯罪事實之證據及理由：
一、上開犯罪事實，業據被告於偵訊及本院審理時均坦承不諱（
    見偵卷第100頁；本院卷第31、34頁），核與告訴人丙○○（
    下稱告訴人）於警詢及偵訊時之證述（見偵卷第23至25、47
    、100頁）相符，並有員警職務報告（見偵卷第17頁）、佛
    教慈濟醫療財團法人台中慈濟醫院診斷證明書（見偵卷第33
    頁）、道路交通事故現場圖（見偵卷第41頁）、道路交通事
    故調查報告表㈠及㈡（見偵卷第43至45頁）、現場照片（見偵
    卷第53至63頁）、交通事故補充資料表（見偵卷第65頁）、
    告訴人車輛之行車紀錄器錄影面（見偵卷第69至70頁）、路
    口監視器錄影畫面（見偵卷第71至73頁）、被告之道路交通
    事故肇事人自首情形紀錄表（見偵卷第77頁）、車輛詳細資
    料報表（見偵卷第81、83頁）、證號查詢駕駛人資料（見偵
    卷第85、87頁）、臺中市車輛行車事故鑑定委員會鑑定意見
    書（見偵卷第119至121頁）在卷可憑，足認被告前揭任意性
    自白與事實相符，而堪採信。
二、按汽車行駛至交岔路口，其行進、轉彎，應遵守燈光號誌或
    交通指揮人員之指揮，而「箭頭綠燈」表示僅准許車輛依箭
    頭指示之方向行駛，道路交通安全規則第102條第1項第1款
    前段、道路交通標誌標線號誌設置規則第206條第2款第1點
    分別訂有明文。被告領有普通小型車駕駛執照，此有被告之
    證號查詢駕駛人資料（見偵卷第87頁）在卷可稽，則其駕駛
    自用小客車時當明知且應注意上開道路交通安全法規之規定
    ，而被告於偵訊及本院審理時自承其確有未依燈光號誌行駛
    之過失（見偵卷第100頁；本院卷第31、34頁），且依卷附
    之道路交通事故調查報告表㈠所示，本件案發當時，天候晴
    、夜間有照明、柏油路面濕潤、無缺陷、無障礙物、視距良
    好，並無不能注意之情事，竟疏未注意上開規定而貿然左轉
    ，致與告訴人之車輛發生碰撞，被告對於本件車禍之發生，
    顯有過失。次按行車速度，依速限標誌或標線之規定，道路
    交通安全規則第93條第1項前段亦有明文，本案事故地點之
    行車速限為時速40公里，此有路口監視器畫面所示速限標誌
    （見偵卷第71頁）及道路交通事故調查報告表㈠（見偵卷第4
    3頁）在卷可稽，依告訴人於警詢時證稱：伊當時之行車時
    速約60公里等語（見偵卷第47頁），可知告訴人確有超速行
    駛致遇狀況煞閃不及之情，是其對於本件車禍之發生，亦有
    過失。又本案車禍事故，經送請臺中市車輛行車事故鑑定委
    員會鑑定結果亦認為：①被告駕駛自用小客車，行至設有行
    車管制號誌交岔路口，未依號誌（直行箭頭綠燈）指示進入
    路口左轉彎，為肇事主因；②告訴人駕駛自用小客車，行經
    設有行車管制號誌交岔路口，超速行駛【依告訴人車輛行車
    記錄器影像，經時空計算其事故前之車速為時速72.31公里
    ，該路段速限為時速40公里】致遇狀況煞閃不及，為肇事次
    因等情，有臺中市車輛行車事故鑑定委員鑑定意見書在卷可
    憑（見偵卷第119至21頁）。本案告訴人既係因被告上開過
    失行為，而受有前揭傷害，則被告過失行為與告訴人受傷結
    果間，即具有相當因果關係，被告自應對告訴人受傷之結果
    負責。至於告訴人就本案車禍事故雖與有過失，有如前述，
    惟此仍無礙被告就本案車禍事故具有前揭過失責任之認定，
    附此敘明。　　　
三、綜上所述，本案事證明確，被告前揭過失傷害犯行堪以認定
    ，應依法論科。
參、論罪科刑：
一、核被告所為，係犯刑法第284條前段之過失傷害罪。
二、被告肇事後，於未經有偵查權之機關或公務員發覺為犯嫌前
    ，在警方前往現場處理時在場且承認其為肇事人而願接受裁
    判，此有道路交通事故肇事人自首情形紀錄表（見偵卷第77
    頁）在卷可稽，經核符合自首要件，爰依刑法第62條前段規
    定減輕其刑。　
三、爰審酌被告駕駛自用小客車，行至設有行車管制號誌交岔路
    口，未依號誌「直行箭頭綠燈」指示直行而貿然左轉彎，肇
    致本案車禍發生，造成告訴人受有前揭傷害，所為實屬不該
    ；惟考量被告犯罪後坦承犯行之態度、被告之過失程度、告
    訴人所受傷勢，及被告與告訴人曾試行調解，惟因雙方對賠
    償金額無法得成共識，迄今尚未有和解或賠償損害之情（見
    偵卷第109頁；本院卷第19、35頁）；兼衡被告自陳為大學
    肄業之智識程度，之前從事電商網拍、目前待業中、與家人
    同住、經濟狀況普通、無未成年子女需扶養之生活狀況、被
    告之素行（參卷附臺灣高等法院被告前案紀錄表）等一切情
    狀，量處如主文所示之刑，並諭知易科罰金之折算標準。
據上論斷，應依刑事訴訟法第299條第1項前段，刑法第284條前
段、第62條前段、第41條第1項前段，刑法施行法第1條之1第1項
，判決如主文。
本案經檢察官黃政揚提起公訴，檢察官甲○○到庭執行職務。
中　　華　　民　　國　　111 　年　　11　　月　　21　　日
                  刑事第五庭    法  官  黃玉琪
以上正本證明與原本無異。
如不服本判決應於收受送達後20日內向本院提出上訴書狀，並應
敘述具體理由；其未敘述上訴之理由者，應於上訴期間屆滿後20
日內向本院補提理由書（均須按他造當事人之人數附繕本）「切
勿逕送上級法院」。
告訴人或被害人如不服判決，應備理由具狀向檢察官請求上訴，
上訴期間之計算，以檢察官收受判決正本之日起算。
　　　　                        書記官  張雅慧
中　　華　　民　　國　　111 　年　　11　　月　　21　　日

附錄論罪科刑法條全文：刑法第284條
中華民國刑法第284條
因過失傷害人者，處1年以下有期徒刑、拘役或10萬元以下罰金
；致重傷者，處3年以下有期徒刑、拘役或30萬元以下罰金。